# 请教陈版主，发出商品库龄是否需要连续计算？

提问人：RJQ0610 时间：2023-02-02 22:21:58
请教陈版主
A公司生产销售大型专用设备，产品价值高，为定制化产品。
产品以项目为单位进行核算，全部设备发出后由在产品结转至发出商品，由于产品为定制化产品，在发出后不存在退回的情况，发出商品的库龄是否需要自在产品开始连续计算？
引申问题：关于库龄、账龄是否连续计算是否有相关准则或基本原则要求？如质保期结束，合同资产转入应收账款，账龄是否需连续计算？销售合同解除，合同负债转入其他应付款，账龄是否需要连续计算？
感谢陈版{:1_358:}
感谢

回答人：chenyiwei
单纯就库龄、账龄如何计算的技术问题而言，同一项资产（或者多项存在明显继承、转换关系的资产）的账龄和库龄应当是连续计算的。
但你的问题更多地暴露出实务中对账龄（尤其是自发生日起算的账龄）、库龄不加区分的滥用，导致出现很多坏账准备计提方面的逻辑矛盾。例如质保金，原本会同就约定要到质保期满且未发现问题后，客户才有义务支付，在此之前客户并无支付义务。相应地，除非客户的财务状况已出现明显恶化，否则在质保期满之前，其可收回金额并不会简单地随着时间推移而降低，此时基于初始发生日计算质保金的账龄并据此计算坏账准备的做法就是不恰当的。